# 购买在建项目公司的资产负债是否构成业务合并

提问人：hexieyi 时间：2021-01-29 20:27:20
陈版主，想请教下关于下述购买资产及负债的交易是否构成业务合并的问题：
B公司是一家从事危险品处置的公司，拿到了政府出具的危险品处理资质（但该资质在账面是不反映的），目前处于在建状态。A公司向其打包购买资产负债，资产主要就是在建工程，负债主要就是对应的应付账款，此外，上面提到的相关资质文件也会一并转到A头上来。
IFRS3里提到的 3 要素：投入、过程、产出，我自己看下来的判断是，只能说那些在建厂房设备算是投入，过程目前我是没有的，因为我没有开始运营，且B公司里的原职工我并没有一并转过来。我倾向于做资产购买，想问问陈版主的意见。
另外还有一个补充问题是，如果其他情况都一样，但A不是购买资产负债，而是直接增资扩股进入B公司，判断的结果会有不一样吗？在这种情况下，B公司原本的职工是还在的。

回答人：chenyiwei
1 、倾向于这类情况构成业务，因为B公司目前正在形成加工处理能力的过程中。但此类收购的差额很可能会全部列入无形资产（特许资质），最终形成商誉的金额应不大，即与不构成业务的资产购买对最终合并结果的影响差异不大。
2 、A增资扩股控制B公司的，上述结论仍然适用。

提问人：夏言 201903 时间：2021-07-04 22:48:00
陈版，请问一下如果题主的题目中，如果企业原来的业务在收购后要几年的时间才能逐步退出，收购的时候就计划这样子操作的，收购的条件之一是要求企业将投资款投入到后续新建的在建工程中，并生产用于其他业务B，业务B将是被收购的企业的新的业务，这样子是否判断我资产收购比较合适？

回答人：chenyiwei
仍构成业务。因为这里的业务概念是“投入、加工处理过程、产出”三个要素的组合，不是字面上理解的“合同”。